【裁判字號】    97,上訴,5589
【裁判日期】    971208
【裁判案由】    毒品危害防制條例
【裁判全文】
臺灣高等法院刑事判決                97年度上訴字第5589號
上  訴  人
即  被  告  甲○○
上列上訴人因毒品危害防制條例案件，不服臺灣基隆地方法院97
年度訴字第1505號，中華民國97年10月30日第一審判決（起訴案
號：臺灣基隆地方法院檢察署97年度毒偵字第2268號），提起上
訴，本院判決如下：
    主  文
上訴駁回。
    理  由
一、按刑事訴訟法第350條、第361條、第362條、第367條規定，
    不服地方法院之第一審判決而上訴者，須提出上訴書狀，並
    應敘述具體理由，為上訴必備之程式；其所提出之書狀未敘
    述上訴理由，或僅曾以言詞陳述上訴理由者，均應於上訴期
    間屆滿後20日內補提理由書於第一審法院。第一審法院經形
    式審查，認逾期未補提上訴理由者，應定期間先命補正；逾
    期未補正者，為上訴不合法律上之程式，應以裁定駁回。倘
    已提出上訴理由，但所提非屬具體理由者，則由第二審法院
    以上訴不合法律上之程式，判決駁回。而所謂具體理由，必
    係依據卷內既有訴訟資料或提出新事實或新證據，指摘或表
    明第一審判決有何採證認事、用法或量刑等足以影響判決本
    旨之不當或違法，而構成應予撤銷之具體事由，始克當之（
    例如：依憑證據法則具體指出所採證據何以不具證據能力，
    或依憑卷證資料，明確指出所為證據證明力之判斷如何違背
    經驗、論理法則）；倘僅泛言原判決認定事實錯誤、違背法
    令、量刑失之過重或輕縱，而未依上揭意旨指出具體事由，
    或形式上雖已指出具體事由，然該事由縱使屬實，亦不足以
    認為原判決有何不當或違法者（例如：對不具有調查必要性
    之證據，法院未依聲請調查亦未說明理由，或援用證據不當
    ，但除去該證據仍應為同一事實之認定），皆難謂係具體理
    由，俾與第二審上訴制度旨在請求第二審法院撤銷、變更第
    一審不當或違法之判決，以實現個案救濟之立法目的相契合
    ，並節制濫行上訴。
二、本件經原審於民國97年10月30日判決後，本件上訴人即被告
    甲○○不服原審判決，於97年11月12日具狀提起第二審上訴
    ，上訴書所載上訴理由略以：因吸毒記憶力不佳，難以精
    確記憶諸多事項，原審認被告施用安非他命之時間，恐已逾
    採尿時回溯96小時。被告雖施用海洛因及安非他命然係同
    時加在一根菸使用，應論以想像競合犯為釐清真相願測謊
    ，並判處易科罰金之刑。經查，被告於原審坦承遭查獲前1
    天及前4天，在基隆市○○區○○街12之8號4樓住處內，各
    自捲在香煙內，分別施用1次（原審卷第25頁），而被告係
    在97年7月17日晚上9時50分遭查獲施用毒品之犯行，原審依
    被告自白，並佐以台灣尖端先進生技醫藥股份有限公司濫用
    藥物檢驗報告、基隆市警察局第四分局偵辦毒品案件尿液檢
    體對照表各1份（見97年度毒偵字第2268號卷第7-8頁），認
    定被告施用毒品之時間，應屬的論。至於採尿前96小時施用
    安非他命，採得尿水通常可驗出安非他命反應，文獻固有記
    載，但此並非排除超過96小時，所採集尿水即無法驗出安非
    他命反應，上訴人所指容有誤解；另被告自警訊、偵查及原
    審均坦認海洛因及安非他命均分別施用，於上訴理由卻主張
    以1支香菸同時施用海洛因及安非他命毒品，然在無其他新
    事證下，應屬空言卸責之詞。綜上，被告雖形式上指出具體
    事由，然該等事由業據本院認無理由，當不具調查之必要，
    ，其餘被告所述個人主觀上對法院量刑之期盼及願接受測謊
    等，皆難謂係具體理由，從而，足堪認定被告並未依據卷內
    既有訴訟資料或提出新事證，指摘或表明第一審判決有何採
    證認事、用法或量刑等足以影響判決本旨之不當或違法，而
    構成應予撤銷之具體事由。是其上訴所具之理由既非具體理
    由，揆諸上開規定，自屬不合法律上之程式，爰不經言詞辯
    論，將被告之上訴駁回。
三、據上論斷，應依刑事訴訟法第367條前段、第372條判決如主
    文。
中    華    民    國    97    年    12    月  8       日
                  刑事第八庭    審判長法  官  鄭文肅
                                      法  官  蔡光治
                                      法  官  劉嶽承
以上正本證明與原本無異。
如不服本判決，應於收受送達後10日內向本院提出上訴書狀，其
未敘述上訴之理由者並得於提起上訴後10日內向本院補提理由書
（均須按他造當事人之人數附繕本）「切勿逕送上級法院」。
                                      書記官  魏淑娟
中    華    民    國    97    年    12    月    8     日


司法院資訊處製作；財團法人民間司法改革基金會備份。
